臺灣臺中地方法院刑事判決　　　　　　　　　　　　　九十一年度易字第三三號
　　公　訴　人　臺灣臺中地方法院檢察署檢察官
　　被　　　告　丁○○
　　選任辯護人　王文聖
　　被　　　告　甲○○
　　　　　　　　丙○○
右列被告等因傷害案件，經檢察官提起公訴（九十年度偵字第一九０一三、二二０四
八號），本院判決如左：
    主  文
甲○○、丙○○共同傷害人之身體，各處拘役伍拾日，如易科罰金，均以參佰元折算
壹日。
丁○○部分，公訴不受理。
    事  實
一、丙○○與甲○○係夫妻關係，民國九十年三月二十三日十九時許，在台中縣大雅
    鄉○○村○○○路一九五號丁○○住處，丙○○因錯按門鈴，而與丁○○發生爭
    執，丙○○心生不滿，即返家告知甲○○，並重返丁○○住處，欲行理論，雙方
    一言不合，發生爭執，拉扯中，丙○○、甲○○竟基於共同傷害人身體之犯意聯
    絡，分別出手毆及丁○○之頭部、頸部，致使丁○○因而受有頭部、頸部挫傷、
    左手肘擦挫傷等傷害。
二、案經丁○○訴由台中縣警察局豐原分局報告臺灣臺中地方法院檢察署檢察官偵查
    起訴。
    理  由
壹、有罪判決部分：
一、訊據被告丙○○、甲○○均矢口否認有何傷害之犯行，被告丙○○辯稱：伊並未
    出手毆打被告丁○○，不知道被告丁○○之傷勢何來，案發當天，伊因按錯門鈴
    ，遭被告丁○○毆打，並非伊與被告甲○○毆打被告丁○○云云；被告甲○○則
    辯稱：案發當天，因被告丙○○遭被告丁○○毆打，渠欲前往理論，復遭到被告
    丁○○毆打，雙方拉扯中，伊出手欲推被告丁○○，即遭其抓住雙手，並無出手
    毆打被告丁○○之機會云云。經查：告訴人即被告丁○○遭被告丙○○、甲○○
    不慎打傷之情，業於警詢、偵查及本院審理中指訴綦詳，復有行政院衛生署豐原
    醫院診斷證明書一份在卷可稽，核與證人乙○○到庭證稱：「案發當時，我看到
    甲○○打丁○○的臉，丁○○以手抓著甲○○，丙○○也有打丁○○的後腦勺，
    當時現場還有二位警員在場，就馬上制止，其他部分，我不清楚。」等語及證人
    陶定遠到庭證稱：「我是台中縣警察局豐原分局馬岡所之警員，本案我據報到場
    時，雙方已沒有在爭吵，後來我有到場看到被告甲○○打被告丁○○一下，被告
    丙○○並未動手，當時是被告甲○○朝丁○○脖子後面打了一下，我到場時，三
    位被告之外觀上看來無任何明顯傷害。」等語相符，且由被告甲○○當庭供稱：
    「我只是以手推丁○○之胸部」等語，綜觀上情，被告丙○○、甲○○因與告訴
    人即被告丁○○間因錯按門鈴起爭執，雙方發生拉扯過程中，被告丙○○、甲○○因而出手毆傷告訴人即被告丁○○之情，應堪認定，被告丙○○、甲○○所辯
    ，顯係事後卸責之詞，要難採信。本件事證已臻明確，被告丙○○、甲○○犯行
    ，洵堪認定。
二、核被告丙○○、甲○○所為，均係犯刑法第二百七十七條第一項之傷害罪。被告
    丙○○、甲○○二人間，顯有共同之犯意聯絡及行為分擔，為共同正犯。又公訴
    人認被告丙○○、甲○○涉犯刑法第二百八十四條第一項前段之過失傷害罪嫌，
    惟本院審理結果，認為被告丙○○、甲○○係犯刑法第二百七十七條第一項之傷
    害罪，業如前述，基於社會基本事實同一之前提下，爰予變更起訴法條，附此敘
    明。爰審酌被告丙○○、甲○○因細故而與鄰居發生爭執，不思和平解決，而竟
    意氣用事，增添是非，造成告訴人即被告丁○○之傷害，且事後猶飾詞狡辯，不
    思妥善解決，更無和解誠意，惟告訴人即被告丁○○所受傷害尚屬輕微，被告丙○○、甲○○並非蓄意傷人，惡性亦非重大等一切情狀，分別量處如主文所示之
    刑，並均諭知易科罰金之折算標準。
貳、不受理判決部分：
一、公訴意旨略以：九十年三月二十三日十九時許，在台中縣大雅鄉○○村○○○路
    一九五號，被告丁○○因被告甲○○、丙○○夫婦按錯門鈴，雙方發生口角、拉
    扯，失慎造成被告丙○○其原先頸椎受傷部位加重傷勢，案經臺灣臺中地方法院
    檢察署檢察官主動簽分偵辦；因認被告丁○○涉犯刑法第二百八十四條第一項前
    段之過失傷害罪嫌。
二、按告訴乃論之罪，其告訴應自得為告訴之人知悉犯人之時起，於六個月內為之；
    又告訴乃論之罪，其告訴已逾告訴期間者，應諭知不受理之判決，刑事訴訟法第
    二百三十七條、第三百零三條第三款，分別定有明文。
三、經查：本件被告丁○○被訴刑法第二百八十四條第一項之過失傷害罪嫌，依刑法
    第二百八十七條前段之規定，須告訴乃論，本件告訴人即被告丙○○於九十年三
    月二十三日，即已知悉犯人，業據告訴人即被告丙○○陳明在卷，並經被告甲○○供承在卷，告訴人即被告丙○○竟遲至九十年十一月二十三日於檢察官偵訊中
    始提出告訴，顯已逾六個月之告訴期間，揆諸上開說明，爰予諭知不受理之判決
    。
據上論斷，應依刑事訴訟法第二百九十九條第一項前段、第三百條、第三百零三條第
三款，刑法第二百七十七條第一項、第四十一條第一項前段，罰金罰鍰提高標準條例
第一條前段、第二條，判決如主文。
中      華      民      國      九十一      年    七    月      五      日
                                臺灣臺中地方法院刑事第六庭
                                        法  官  巫淑芳
右正本證明與原本無異。
如不服本判決，應於送達後十日內向本院提出上訴狀 （須附繕本） ，上訴於台灣高等
法院台中分院。
                                        書記官
中      華      民      國      九十一      年    七    月      五      日
附錄論罪科刑法條：
刑法第二百七十七條：
傷害人之身體或健康者，處三年以下有期徒刑、拘役或一千元以下罰金。
犯前項之罪因而致人於死者，處無期徒或七年以上有期徒刑，致重傷者，處三年以上
十年以下有期徒刑。
